臺灣士林地方法院刑事判決
111年度審金訴字第979號
公  訴  人  臺灣士林地方檢察署檢察官 
被      告  黃振庭



上列被告因詐欺等案件，經檢察官提起公訴（110 年度偵字第10
267 號），因被告於準備程序中就被訴事實為有罪之陳述，經告
知簡式審判程序之旨，並聽取當事人之意見後，經本院合議庭裁
定由受命法官獨任進行簡式審判程序，判決如下：
    主  文
黃振庭犯三人以上共同詐欺取財罪，處有期徒刑壹年肆月，並免
其刑之全部之執行。
    事  實
一、黃振庭於民國105 年11月間某日起，加入由林學偉、黃偉杰
    （起訴書誤載為「黃偉傑」）、蔡雲淳（起訴書誤載為「蔡
    云淳」）、陳繹妃、楊承達、蔡坤祥、李哲淵、陳彼得、林
    志遠、林哲賢、林姿均、張欣怡、楊宜倫、吳宗銘、楊宗翰
    、童蕎淇、李禹升、吳峻銘、李昱紘、王俊杰、陳昱睿（原
    名陳裕翔；所涉詐欺罪嫌，另由臺灣臺中地方檢察署檢察官
    起訴）、張豪裕、陳吉均、彭士丞、林子欽、楊宜祥（起訴
    書誤載為「楊宜翔」）、翁弘奇（以上統稱「本案詐欺集團
    成員」；其等所涉詐欺罪嫌，均經大陸地區浙江省慈溪市人
    民法院判決有罪確定）及真實姓名年籍不詳、綽號「大軍」
    之成年人所組成之詐欺集團（下稱「本案詐欺集團」），擔
    任第一線話務員之工作，渠等之分工方式為：由「大軍」在
    西班牙阿利坎特省皮泰拉路4 號租用別墅並擔任機房負責人
    ，負責對整個窩點進行統一指揮、管理；黃振庭、林學偉、
    黃偉杰、蔡雲淳、陳繹妃、楊承達、蔡坤祥、李哲淵、陳彼
    得、林志遠、林哲賢、林姿均、張欣怡、楊宜倫、吳宗銘、
    楊宗翰、童蕎淇擔任第一線話務員；李禹升、吳峻銘、李昱
    紘、王俊杰、陳昱睿、張豪裕、陳吉均、彭士丞擔任第二線
    話務員；林子欽、楊宜祥、翁弘奇則擔任第三線話務員。黃
    振庭遂與「大軍」及林學偉等本案詐欺集團成員間，共同意
    圖為自己不法之所有，基於三人以上共同詐欺取財之犯意聯
    絡，於105 年11月某日起至同年12月13日遭查獲前，先由林
    學偉透過網路電話對大陸地區被害人佯稱積欠中國移動等通
    訊公司之電話費用云云，誘使被害人依指示回撥電話後，由
    第一線話務員假冒中國移動等通訊公司之員工，虛構被害人
    之個人資料遭外洩，並以協助被害人向公安機關報案為由，
    將電話轉接至第二線話務員，第二線話務員再以改號過之電
    話號碼假冒公安民警，取得被害人之信任，並在電話中佯稱
    被害人之個人資料遭利用進行犯罪，且檢察機關已經介入調
    查云云，再將電話轉接至第三線話務員，由第三線話務員假
    冒檢察官，謊稱須對被害人之資金流向進行清查云云，致被
    害人陷於錯誤，依指示提供銀行帳戶等個人資料，並轉帳匯
    款至指定之金融機關帳戶，旋遭其他不詳之本案詐欺集團成
    員提領一空，期間，黃振庭所參與之詐欺取財犯行，總計詐
    得人民幣38萬元（折合新臺幣約166 萬多元）。嗣黃振庭等
    人於105 年12月13日，在西班牙為該國員警查獲逮捕，並於
    108 年5 月11日經西班牙遣送大陸地區浙江省慈溪市人民法
    院審理，經該法院以（2020）浙0282刑初295 號刑事判決書
    判處有期徒刑4  年、罰金人民幣6,000 元確定後，於109 
    年12月12日執行完畢釋放，並於同日遭遣返臺灣地區，始查
    悉上情。
二、案經臺中市政府警察局第一分局報告臺灣士林地方檢察署檢
    察官偵查起訴。
    理  由
壹、程序部分
一、按我國刑法對人、事與地的適用範圍，係以屬地原則為基準
    ，輔以國旗原則、屬人原則、保護原則及世界法原則，擴張
    我國刑法領域外適用之範圍，具體以言，即依刑法第3  條
    、第5 至8 條之規定所示，作為（刑事）案件劃歸我國（刑
    事）法院審判（實質審判權）之準據。而就劃歸我國法院審
    判的具體（刑事）案件，其法院之管轄，則可區分為事物管
    轄、土地管轄及審級管轄，以土地管轄為例，刑事訴訟法第
    5 條第1 項即明定「（刑事）案件由犯罪地或被告之住所、
    居所或所在地之法院管轄」；復參照刑法第4 條關於「隔地
    犯」之規定，其所謂「犯罪地」，在解釋上當然包括「行為
    地」與「結果地」。又中華民國憲法第4 條明定：「中華民
    國領土，依其固有之疆域，非經國民大會之決議，不得變更
    之。」而行憲至今，實際上，國民大會未曾為變更領土之決
    議。縱然94年6 月10日修正公布之中華民國憲法增修條文第
    1 條第1 項規定：「中華民國自由地區選舉人於立法院提出
    憲法修正案、領土變更案，經公告半年，應於3 個月內投票
    複決，不適用憲法第4 條、第174 條之規定。」該增修條文
    第4 條第5 項並規定：「中華民國領土，依其固有疆域，非
    經全體立法委員4 分之1 之提議，全體立法委員4 分之3之
    出席，及出席委員四分之三之決議，提出領土變更案，並於
    公告半年後，經中華民國自由地區選舉人投票複決，有效同
    意票過選舉人總額之半數，不得變更之。」但立法委員迄今
    亦不曾為領土變更案之決議，中華民國自由地區選舉人也不
    曾為領土變更案之複決。另稽諸該增修條文第11條規定：「
    自由地區與大陸地區間人民權利義務關係及其他事務之處理
    ，得以法律為特別之規定。」臺灣地區與大陸地區人民關係
    條例第2 條第2 款更指明：「大陸地區：指臺灣地區以外之
    中華民國領土。」仍揭示大陸地區係屬我中華民國之固有領
    土；同條例第75條又規定：「在大陸地區或在大陸船艦、航
    空器內犯罪，雖在大陸地區曾受處罰，仍得依法處斷。但得
    免其刑之全部或一部之執行。」據此，大陸地區現在雖因事
    實上之障礙，為我國主權（統治權）所不及，但在大陸地區
    犯罪，仍應受我國法律之處罰，揭明大陸地區猶屬我國之領
    域，且未放棄對此地區之主權。基此，苟「行為地」與「結
    果地」有其一在大陸地區者，自應受我國法律之處罰，向為
    本院之見解（最高法院108 年度台上字第334 號判決意旨參
    照）。查被告黃振庭所屬本案詐欺集團之機房，雖設在我國
    領域外之西班牙阿利坎特地區，然被告與本案詐欺集團成員
    撥打電話實行詐術之對象係當時位在大陸地區之人民，是本
    案犯罪行為地固在我國境外，惟本案被害人既係在大陸地區
    接獲詐騙電話，則大陸地區亦為本案犯罪行為地，揆諸前揭
    說明，被告仍屬在我國固有疆域內犯罪，核屬中華民國刑法
    之適用領域，而為我國刑法適用所及，故本院就本案自有管
    轄權，且得依我國刑法之規定對被告予以論罪科刑，先予敘
    明。　
二、按除被告所犯為死刑、無期徒刑、最輕本刑為3 年以上有期
    徒刑之罪或高等法院管轄第一審案件者外，於第一次審判期
    日前之準備程序進行中，被告先就被訴事實為有罪之陳述時
    ，審判長得告知被告簡式審判程序之旨，並聽取當事人、代
    理人、辯護人及輔佐人之意見後，裁定進行簡式審判程序，
    刑事訴訟法第273條之1 第1 項定有明文。經核本案被告所
    犯均係死刑、無期徒刑、最輕本刑為3 年以上有期徒刑以外
    之罪，其於準備程序中就被訴事實為有罪之陳述，經告知簡
    式審判程序之旨，並聽取公訴人、被告之意見後，本院合議
    庭爰依首揭規定，裁定由受命法官獨任進行簡式審判程序。
    是本案之證據調查，依同法第273 條之2 規定，不受同法第
    159 條第1 項、第161 條之2 、第161 條之3 、第163 條之
    1 、第164 條至170 條所規定證據能力認定及調查方式之限
    制，合先敘明。 
貳、實體部分
一、上開事實，業據被告於警詢、偵查中自白不諱，復於本院準
    備程序及審理時坦承犯行（見臺灣士林地方檢察署110 年度
    偵字第10267 號卷【下稱偵卷】第12至16頁、第85至91頁、
    第485 至489 頁、本院111 年度審金訴字第979 號卷【下稱
    本院卷】第30、37頁)，並有西班牙國家法院刑事法庭3 號
    庭引渡書及譯文、浙江省慈溪市人民法院（2020）浙0282刑
    初295 號刑事判決書、法務部111 年5 月26日法外決字第11
    106511690 號書函所附大陸地區最高人民檢察院111 年5 月
    17日高檢台協函字（2020）20號海峽兩岸共同打擊犯罪及司
    法互助協議調查取證回覆函暨相關卷證資料各1 份（見偵卷
    第21至55頁、第57至71頁、第235 至479 頁）附卷可稽，足
    認被告前開出於任意性之自白與事實相符，洵堪採信。綜上
    ，本案事證明確，被告前揭詐欺取財犯行堪以認定，應予依
    法論科。
二、論罪科刑　
  ㈠本案被告所屬詐欺集團之詐騙手法，雖係由前揭擔任第二、
    三線話務員之本案詐欺集團成員，分別假冒公安民警、檢察
    官之身分對大陸地區被害人施行詐術騙取財物，然刑法第33
    9 條之4 第1 項第1 款詐欺取財罪之加重條件「冒用政府機
    關或公務員名義犯之」，其立法理由謂：「行為人冒用政府
    機關或公務員名義施以詐欺行為，被害人係因出於遵守公務
    部門公權力之要求，及避免自身違法等守法態度而遭到侵害
    ，則行為人不僅侵害個人財產權，更侵害公眾對公權力之信
    賴。是以，行為人之惡性及犯罪所生之危害均較普通詐欺為
    重，爰定為第1 款加重事由」等語，而依刑法第10條第2  
    項規定：「稱公務員者，謂下列人員：一、依法令服務於國
    家、地方自治團體所屬機關而具有法定職務權限，以及其他
    依法令從事於公共事務，而具有法定職務權限者。二、受國
    家、地方自治團體所屬機關依法委託，從事與委託機關權限
    有關之公共事務者」，足見刑法上所稱之公務員係以我國之
    公務員為限，我國治權效力所不及之區域（例如：大陸地區
    ）或外國之公務機關人員，縱與我國公務員之職稱相同（例
    如：檢察官），亦非屬之，復依體系解釋，所謂「政府機關
    」當亦係指我國之政府機關，是大陸地區之公安局、公安民
    警或檢察院、檢察官，均非我國刑法上所稱之政府機關或公
    務員，從而，本案被告所屬詐欺集團縱有冒用大陸地區公安
    民警、檢察官之名義對被害人實施詐欺取財犯行，亦無構成
    刑法第339 條之4 第1 項第1 款加重條件之餘地。是核被告
    所為，係犯刑法第339 條之4 第1 項第2 款之三人以上共同
    詐欺取財罪。
  ㈡被告與「大軍」、林學偉等本案詐欺集團成員間，就上開犯
    行，互有犯意聯絡，並分工合作、互相利用他人行為以達犯
    罪目的及行為分擔，均應論以共同正犯。
  ㈢爰以行為人之責任為基礎，審酌被告不思循正當途徑獲取財
    物，明知詐欺集團對社會危害甚鉅，竟貪圖不法利益，加入
    本案詐欺集團擔任第一線話務員，而以事實欄所載之方式對
    大陸地區被害人進行詐騙，所為不僅漠視政府一再宣示掃蕩
    詐欺集團之決心，並造成被害人受有非微之財產損失，誠屬
    不該，惟念被告犯後始終坦承犯行、態度尚可，又其無前科
    ，素行良好，有臺灣高等法院被告前案紀錄表附卷可稽，暨
    考量其犯罪之動機、目的、手段、情節、參與犯罪之程度、
    無證據證明有從中獲利（詳後述沒收部分），及被告自陳國
    中畢業之教育智識程度、目前從事餐飲業、月薪約新臺幣4 
    萬元、單身、尚需扶養父母親之家庭生活經濟狀況（見本院
    卷第38頁）等一切情狀，量處如主文所示之刑。
  ㈣另按在大陸地區或大陸船艦、航空器內犯罪，雖在大陸地區
    曾受處罰，仍得依法處斷；但得免其刑之全部或一部之執行
    ，臺灣地區與大陸地區人民關係條例第75條定有明文。經查
    ，被告因本案加重詐欺取財犯行，於105 年12月13日在西班
    牙為該國員警查獲逮捕後，於108 年5 月11日經西班牙遣送
    至大陸地區，由大陸地區浙江省慈溪市人民法院以（2020）
    浙0282刑初295 號刑事判決書判處有期徒刑4 年、罰金人民
    幣6,000 元確定，迄至109 年12月12日因執行期滿予以釋放
    等情，業如前述，則被告本件加重詐欺取財犯行，雖已在大
    陸地區接受處罰，本仍得依我國刑法之規定予以論罪科刑，
    然審酌被告實際執行之刑期已遠逾本件宣告刑期，且其犯後
    始終坦承犯行，深具悔意，於本案犯行後，未再有犯罪之情
    事，有前引被告前案紀錄表為憑，堪認上開刑期之執行對於
    被告已具有懲戒之效用而無再予執行之必要，爰依臺灣地區
    與大陸地區人民關係條例第75條後段規定，免其刑之全部之
    執行。
三、沒收部分
　　按犯罪所得，屬於犯罪行為人者，沒收之，刑法第38條之1 
     第1 項前段定有明文。任何人都不得保有犯罪所得，為基
    本法律原則，犯罪所得之沒收或追徵，在於剝奪犯罪行為人
    之實際犯罪所得（原物或其替代價值利益），使其不能坐享
    犯罪之成果，以杜絕犯罪誘因，可謂對抗、防止經濟、貪瀆
    犯罪之重要刑事措施，性質上屬類似不當得利之衡平措施，
    著重所受利得之剝奪。然苟無犯罪所得，自不生利得剝奪之
    問題，固不待言，至二人以上共同犯罪，關於犯罪所得之沒
    收或追徵，倘個別成員並無犯罪所得，且與其他成員對於所
    得亦無事實上之共同處分權時，同無利得可資剝奪，特別在
    集團性或重大經濟、貪污犯罪，不法利得龐大，一概採取絕
    對連帶沒收或追徵，對未受利得之共同正犯顯失公平。有關
    共同正犯犯罪所得之沒收或追徵，最高法院向採之共犯連帶
    說，業於104 年8 月11日之104 年度第13次刑事庭會議決議
    不再援用，並改採沒收或追徵應就各人所分得者為之等見解
    。倘若共同正犯各成員內部間，對於不法利得分配明確時，
    自應依各人實際分配所得沒收；至共同正犯各成員對於不法
    利得享有共同處分權限時，則應負共同沒收之責。查，被告
    否認有因本案犯行實際取得報酬（見本院卷第30頁），且依
    卷內證據資料，亦無從證明被告有因本案犯行實際獲取任何
    利益或報酬，故本案尚無犯罪所得應予宣告沒收或追徵之問
    題。
參、不另為無罪諭知部分
    公訴意旨另以：被告黃振庭加入本案詐欺集團擔任第一線話
    務員之工作，而與「大軍」及黃偉杰等本案詐欺集團成員共
    同為事實欄所示加重詐欺取財犯行，亦涉犯組織犯罪防制
    條例第3 條第1 項後段之參與犯罪組織罪、洗錢防制法第14
    條第1 項之洗錢罪嫌等語。經查：
一、關於被訴涉犯參與犯罪組織罪部分
  ㈠按被告行為後，組織犯罪防制條例於106 年4 月19日修正公
    布，並自同年4 月21日起生效施行，此次修正就第3 條第1 
     項之「發起、主持、操縱或指揮犯罪組織者罪」及「參與
    犯罪組織罪」之構成要件、法定本刑並未修正，惟就「參與
    犯罪組織罪」為避免情輕法重，此次修正增訂但書規定「但
    參與情節輕微者，得減輕或免除其刑」。然此次修正就第2 
    條關於犯罪組織之定義，修正前原規定「本條例所稱犯罪組
    織，係指3 人以上，有內部管理結構，以犯罪為宗旨或以其
    成員從事犯罪活動，具有集團性、常習性及脅迫性或暴力性
    之組織」，修正後同條第1 項則規定「本條例所稱犯罪組織
    ，係指3 人以上，有實施強暴、脅迫、詐術、恐嚇為手段或
    最重本刑逾5 年有期徒刑之刑之罪，所組成具有持續性及牟
    利性之有結構性組織」，並增列第2 項關於結構性組織之定
    義為「前項有結構性組織，指非為立即實施犯罪而隨意組成
    ，不以具有名稱、規約、儀式、固定處所、成員持續參與或
    分工明確為必要。」，嗣組織犯罪防制條例又於107 年1  
    月3 日修正公布，再將第2 條第1 項修正為「具有持續性『
    或』牟利性之有結構性組織」。揆諸上開修法前後規定，修
    正後規定之犯罪組織，其所從事者已不限於脅迫性或暴力性
    之犯罪活動，從事牟利性犯罪活動之組織，亦屬該條例所定
    之犯罪組織，則修正後組織犯罪防制條例擴張犯罪組織適用
    之範圍，自有新舊法比較適用之問題，經比較新舊法之結果
    ，以修正前組織犯罪防制條例較有利被告，自應適用修正前
    組織犯罪防制條例之規定。故本案應審酌被告之行為是否該
    當修正前組織犯罪防制條例第3 條第1 項所定之要件，合先
    敘明。
  ㈡次按106 年4 月19日修正前組織犯罪防制條例規範之犯罪組
    織，係指「3 人以上，有內部管理結構，以犯罪為宗旨或其
    成員從事犯罪活動，具有集團性、常習性及脅迫性或暴力性
    之組織」而言。其中所謂「內部管理結構」，係指有上下服
    從關係之謂，亦即其組織內部有主持人或首領與幫派層級之
    分，有階級領導，下屬須服從主持人或首領之命令行事，違
    抗者依內部規範懲處，此係與一般共犯或結夥屬於平行關係
    者不同之處。其次，該法所指之「組織」，自集團性而言，
    除應要有3 人以上外，該組織須有內部管理結構，主持人或
    成員間應有層級之分，且組織本身亦不應主持人或其他管理
    人或成員之更換而有所異同，自常習性而言，該組織之存續
    在時間上具有永久性，係以長期存續為目的，且並非為某一
    特定犯罪，或某特定人士而組成，而自脅迫性、暴力性以觀
    ，該組織成立之目的係以不正當手段從事某種或不特定種類
    之犯罪為目的。亦即該條例係以3 人以上，有內部管理結構
    ，以犯罪為宗旨或其成員從事犯罪活動，具有集團性、常習
    性、脅迫性或暴力性之犯罪組織為規範對象。此類犯罪組織
    成員間雖有發起、主持、操縱、指揮、參與等之區分，然以
    組織型態從事犯罪，內部結構階層化，並有嚴密控制關係，
    其所造成之危害、對社會之衝擊及對民主制度之威脅，遠甚
    於一般之非組織性犯罪（最高法院102 年度台上字第2653號
    、102 年度台上字第3449號判決意旨、司法院大法官釋字第
    528 號解釋意旨參照）。故是否為修正前組織犯罪防制條例
    第2 條所稱之犯罪組織，應衡量類如：⑴有常設之階層性架
    構，各司其職，而為犯罪之推動；⑵其各個下階組織單位，
    有對應之聯絡地點或辦事處；⑶具有一定之組織章程或類似
    之規範；⑷各司其職之人員，或有一定之職位稱呼；⑸不由於
    任一領導者或參與者之離去，而影響該組織之繼續運作；⑹
    金錢之來源及支出原則上有一定之模式，如組織之金錢由何
    處入帳、支出，各下層組織之經費及人事費用由何而來，均
    有一定之模式；⑺各成員對於何人之職位及其司何職、地位
    如何，亦有一定之認識，而能有指揮之可能性；⑻加入成為
    該組織成員之方式，或有一套程序或儀式；⑼為發展組織支
    撐其犯罪，或有一定之擴張性等要素，為合於常情事理之綜
    合判斷，以決定該組織是否為法定「犯罪組織」。
  ㈢查被告係於105 年11月間某日，加入本案詐欺集團擔任第一
    線話務員之工作，而與「大軍」、黃偉杰等本案詐欺集團成
    員共同述事實欄所示方式對大陸地區被害人實施詐欺取財
    犯行，業據本院認定如前，依據卷內事證，僅得認定被告與
    「大軍」及黃偉杰等本案詐欺集團成員共同犯罪，尚難認被
    告與渠等間具有明確之上下隸屬關係，或有入會程序或儀式
    ，且綜觀卷內資料，亦無相關證據足資證明被告所屬之本案
    詐欺集團有何內部管理結構（主持、成員上下隸屬關係層次
    井然、各司其職），或以脅迫性或暴力性犯罪為宗旨，自無
    從認定被告參與之本案詐欺集團屬修正前組織犯罪防制條例
    所規範之「犯罪組織」，而遽認其所為成立修正前組織犯罪
    防制條例第3 條第1 項後段之參與犯罪組織罪；又因公訴人
    認被告所涉參與犯罪組織罪，與前開經本院認定有罪之加重
    詐欺取財罪間，具想像競合犯之裁判上一罪關係，爰就此部
    分不另為無罪之諭知。
 二、關於被訴涉犯洗錢罪部分
  ㈠按被告行為後，洗錢防制法業於105 年12月28日修正公布，
    並於106 年6 月28日生效施行（下稱新法），此次修正就洗
    錢之行為態樣、違反洗錢規範之刑罰均有修正。修正前該法
    （下稱舊法）第2 條規定：「本法所稱洗錢，指下列行為：
    一、掩飾或隱匿因自己重大犯罪所得財物或財產上利益者。
    二、掩飾、收受、搬運、寄藏、故買或牙保他人因重大犯罪
    所得財物或財產上利益者」，第11條第1 項、第2 項（後移
    至第14條第1 項）則規定：「有第2 條第1 款之洗錢行為者
    ，處5  年以下有期徒刑，得併科新臺幣3 百萬元以下罰金
    」、「有第2 條第2 款之洗錢行為者，處7 年以下有期徒刑
    ，得併科新臺幣5 百萬元以下罰金」，是舊法將洗錢行為區
    分為將自己犯罪所得加以漂白之「為自己洗錢」及明知為非
    法資金，卻仍為犯罪行為人漂白黑錢之「為他人洗錢」兩種
    犯罪態樣，且依其不同之犯罪態樣，分別規定不同之法定刑
    度，又舊法之洗錢犯行乃針對「重大犯罪」所得財物為之，
    所謂「重大犯罪」之定義規範於同法第3 條，包括「最輕本
    刑為5 年以上有期徒刑以上之刑之罪」、「所列特定罪名之
    罪」、「特定犯罪所得新臺幣5 百萬元以上」。而新法第2 
    條規定：「本法所稱洗錢，指下列行為：一、意圖掩飾或隱
    匿特定犯罪所得來源，或使他人逃避刑事追訴，而移轉或變
    更特定犯罪所得。二、掩飾或隱匿特定犯罪所得之本質、來
    源、去向、所在、所有權、處分權或其他權益者。三、收受
    、持有或使用他人之特定犯罪所得」，第14條第1  項規定
    ：「有第2 條各款所列洗錢行為者，處7 年以下有期徒刑，
    併科新臺幣5 百萬元以下罰金」，所謂「特定犯罪」之定義
    規範於同法第3 條，放寬包括「最輕本刑為6 月以上有期徒
    刑以上之刑之罪」、「刑法第339 條、第339 條之3  之罪
    」。經比較新舊法之結果，修正後條文放寬洗錢之要件，並
    提高洗錢罪之刑度，自以修正前之規定較有利於被告，而應
    適用修正前洗錢防制法之規定論處。是本案應審酌被告之行
    為是否該當於修正前洗錢防制法第2 條第1 項所定之洗錢要
    件，而成立同法第11條之罪，合先敘明。
  ㈡修正前洗錢防制法第3 條所稱之「重大犯罪」，係指最輕本
    刑為5 年以上有期徒刑以上之刑之罪，或該條所列特定罪名
    之罪（不包括刑法第339 條），或違犯刑法第339 條而犯罪
    所得在新臺幣500 萬元以上者而言。查，被告於105 年11月
    間某日加入本案詐欺集團後，迄同年12月13日遭查獲逮捕前
    ，其所參與之本案加重詐欺取財犯行，共計詐得人民幣38萬
    元（折合新臺幣約166 萬元），業如前述，是被告之本案犯
    罪所得既未達新臺幣500 萬元以上，則其所為上開詐欺取財
    犯行自不該當修正前洗錢防制法第3 條所稱之「重大犯罪」
    ，亦即無成立同法第11條所定一般洗錢罪之餘地。惟因公訴
    人認被告所涉一般洗錢罪與前開經本院認定有罪之加重詐欺
    取財罪間，具想像競合犯之裁判上一罪關係，爰就此部分不
    另為無罪之諭知。　
據上論斷，應依刑事訴訟法第273 條之1 第1 項、第299 條第1 
 項前段（依刑事裁判精簡原則，僅記載程序法條），判決如主
文。
本案經檢察官李美金提起公訴，由檢察官余秉甄到庭執行職務　
中　　華　　民　　國　　111 　年　　11　　月　　30　　日
                  刑事第十庭法  官  陳秀慧
以上正本證明與原本無異。
如不服本判決應於收受送達後20日內，向本院提出上訴書狀，並
應敘述具體理由。其未敘述上訴理由者，應於上訴期間屆滿後20
日內向本院補提理由書（均須按他造當事人之人數附繕本）「切
勿逕送上級法院」。若因疫情而遲誤不變期間，得向法院聲請回
復原狀。
                            書記官  陳建宏
中　　華　　民　　國　　111 　年　　11　　月　　30　　日
附錄本案論罪科刑法條全文：
中華民國刑法第339 條之4
犯第339 條詐欺罪而有下列情形之一者，處1 年以上7 年以下有
期徒刑，得併科1 百萬元以下罰金：
一、冒用政府機關或公務員名義犯之。
二、三人以上共同犯之。
三、以廣播電視、電子通訊、網際網路或其他媒體等傳播工具，
    對公眾散布而犯之。
前項之未遂犯罰之。